【裁判字號】    97,訴,1654
【裁判日期】    971001
【裁判案由】    偽造有價證券等
【裁判全文】
臺灣臺北地方法院刑事判決              97年度訴字第1654號
公  訴  人  臺灣臺北地方法院檢察署檢察官
被      告  甲○○  26歲（
選任辯護人  戴雯琪律師
上列被告因偽造有價證券等案件，經檢察官提起公訴（九十七年
度偵字第一五九三一號），被告於本院準備程序中就被訴事實為
有罪之陳述，經本院合議庭裁定由受命法官獨任進行簡式審判程
序審理，判決如下：
    主  文
甲○○共同意圖供行使之用，而偽造信用卡，處有期徒刑壹年貳
月，扣案如附表所示偽造信用卡伍張，均沒收。
    事  實
一、甲○○與真實姓名、年籍不詳綽號「阿ＫＥＮ」之成年男子
    ，基於意圖供行使之用偽造信用卡之犯意聯絡，由甲○○於
    民國九十七年七月中旬，將自己姓名之英文拼音交付「阿Ｋ
    ＥＮ」，由「阿ＫＥＮ」以每張港幣二千元之代價在香港製
    作如附表所示偽造之信用卡五張，「阿ＫＥＮ」偽造完成後
    ，在香港尖沙咀某餐廳內將如附表所示偽造信用卡五張交付
    與甲○○，甲○○即於九十七年七月十八日下午二時許搭機
    來臺，意圖為自己不法之所有，接續於(一)九十七年七月十九
    日，在位於臺北市大安區○○○路○段三百號之ＳＯＧＯ百
    貨公司復興店，持偽造如附表編號四所示之信用卡盜刷購物
    未成功，旋於同日下午二時三十五分許改拿偽造如附表編號
    二所示信用卡刷卡購買衣服，並於簽帳單上簽署自己之姓名
    ，使店員陷於錯誤，誤以為張啟峰為合法申請信用卡之持卡
    人，交付衣服（價值新臺幣【下同】一萬零五百二十元）；
    (二)於同日下午二時四十四分許，持如附表編號二所示偽造之
    信用卡刷卡購買數位相機一臺，並於簽帳單上簽署自己之姓
    名，使店員陷於錯誤，誤以為張啟峰為合法申請信用卡之持
    卡人，交付數位相機一臺（價值一萬三千九百八十元）；(三)
    於同日下午三時二十九分，前往位在臺北市松山區○○○路
    ○段三九號之微風廣場ＧＵＣＣＩ專櫃，持如附表編號二所
    示偽造之信用卡盜刷購物，並未成功，再持如附表編號一所
    示偽造信用卡盜刷購物亦未成功，經店員發覺係偽造之信用
    卡，報警處理當場查獲，並於張啟峰身上扣得如附表所示偽
    造信用卡五張，始知上情。
二、案經臺北市政府警察局松山分局報告臺灣臺北地方法院檢察
    署檢察官偵查起訴。
    理  由
一、本件被告甲○○所犯為刑法第二百零一條之一第一項、第三
    百三十九條第一項、第三項之罪，核屬刑事訴訟法第二百七
    十三條之一第一項所定死刑、無期徒刑、最輕本刑為三年以
    上有期徒刑以外之罪，亦非高等法院管轄之第一審案件，而
    被告於本院行準備程序中就被訴事實為有罪之陳述，經告知
    被告簡式審判程序之旨並聽取當事人意見後，本院合議庭裁
    定由受命法官獨任進行簡式審判程序。
二、按行為之處罰，以行為時之法律有明文規定者為限，刑法第
    一條定有明文。在香港或澳門或在其船艦、航空器內，犯刑
    法第五條各款所列之罪、臺灣地區公務員犯刑法第六條各款
    所列之罪者、臺灣地區人民或對於臺灣地區人民，犯前二款
    以外之罪，而其最輕本刑為三年以上有期徒刑者，適用刑法
    之規定，香港澳門關係條例第四十三條第一項亦定有明文。
    則行為人若在香港或中華民國領域外犯刑法第二百零一條之
    一第一項之偽造信用卡罪，因刑法第二百零一條之一第一項
    之偽造信用卡罪係屬刑法第五條所列之罪名，即得從依我國
    刑法予以處罰。本件被告甲○○係在香港與真實姓名、年籍
    不詳綽號「阿ＫＥＮ」之成年男子共同偽造如附表所示之信
    用卡五張，所犯係刑法第二百零一條之一第一項偽造信用卡
    罪，依照上開規定，本院自得依照刑法之規定予以處罰，合
    先敘明。
三、訊據被告甲○○對於上揭事實一於本院審理時坦承不諱，復
    經證人即被害人洪家壕於警詢時就被告於上開時、地持偽造
    之信用卡至微風廣場ＧＵＣＣＩ專櫃刷卡購物之情形指述明
    確，而附表所示之信用卡五張係經偽造之事實，業據證人即
    聯邦銀行風險管制科職員張峻豪於警詢、偵查中證述綦詳，
    並有刷卡交易明細表三張、相片影本二紙在卷可憑，復有偽
    造信用卡五張扣案可資佐證。是依前述補強證據，已足資擔
    保被告於本院審理中所為之上開任意性自白具有相當程度之
    真實性，而得確信被告前述自白之犯罪事實確屬真實，從而
    依刑事訴訟法第一百五十六條第一項及同條第二項規定，自
    得依被告前述自白及該補強證據認定被告確有為如事實一所
    載之偽造信用卡及詐欺取財等犯行。
四、核被告所為，係犯刑法第二百零一條之一第一項之意圖供行
    使之用而偽造信用卡罪、同法第三百三十九條第一項之詐欺
    取財罪、同法第三百三十九條第一項、第三項詐欺取財未遂
    罪。公訴意旨論罪法條漏載刑法第三百三十九條第一項、第
    三項之詐欺取財未遂罪，惟起訴事實業已敘及，應予補充。
    被告與不詳年籍綽號「阿ＫＥＮ」之成年人，就意圖供行使
    之用而偽造信用卡之犯行，有犯意聯絡與行為分擔，為共同
    正犯。被告多次行使偽造之信用卡、詐欺取財、詐欺取財未
    遂等犯行，其行為均於同一日所為，所消費商家地點接近，
    均屬利用同一犯罪機會，各基於獲取不法財物之單一犯罪目
    的，且犯罪時間、行為均具密接性與連貫性，難以個別區分
    ，應分別論以接續犯之包括一罪。被告偽造信用卡後復持以
    行使，行使之低度行為應為偽造之高度行為所吸收，不另論
    罪。被告所犯上開意圖供行使之用而偽造信用卡罪及詐欺取
    財罪，係一行為觸犯數罪名，為想像競合犯，應從一重之意
    圖供行使之用而偽造信用卡罪論處。爰審酌被告正值青年，
    不思以正途謀取財物，竟圖不勞而獲，於境外共同偽造信用
    卡後，入境行使偽造信用卡詐取財物，對被害商家及金融秩
    序所造成之損害非輕，及犯罪動機、目的、手段，刷卡金額
    尚非甚鉅，犯罪後坦承犯行，尚具悔意等一切情狀，量處如
    主文所示之刑，以資懲儆。扣案如附表所示偽造之信用卡五
    張，應依刑法第二百零五條之規定宣告沒收。
據上論斷，應依刑事訴訟法第二百七十三條之一第一項、第二百
九十九條第一項前段，刑法第二十八條、第二百零一條之一第一
項、第三百三十九條第一項、第三項、第五十五條、第二百零五
條，刑法施行法第一之一條，判決如主文。
本案經檢察官王育珍到庭執行職務
中    華    民    國    97    年    10    月    1     日
                  刑事第九庭    法  官  徐淑芬
上正本證明與原本無異。
如不服本判決，應於判決送達後十日內，向本院提出上訴狀。
                                書記官  廖純瑜
中    華    民    國    97    年    10    月    1     日
附錄本案論罪科刑法條全文
中華民國刑法第二百零一條之一
意圖供行使之用，而偽造、變造信用卡、金融卡、儲值卡或其他
相類作為簽帳、提款、轉帳或支付工具之電磁紀錄物者，處一年
以上七年以下有期徒刑，得併科三萬元以下罰金。
行使前項偽造、變造之信用卡、金融卡、儲值卡或其他相類作為
簽帳、提款、轉帳或支付工具之電磁紀錄物，或意圖供行使之用
，而收受或交付於人者，處五年以下有期徒刑，得併科三萬元以
下罰金。
中華民國刑法第三百三十九條
意圖為自己或第三人不法之所有，以詐術使人將本人或第三人之
物交付者，處五年以下有期徒刑、拘役或科或併科一千元以下罰
金。
以前項方法得財產上不法之利益或使第三人得之者，亦同。
前二項之未遂犯罰之。
附表：
┌──┬────────────┬──────────┐
│編號│  發卡銀行              │   卡      號       │
├──┼────────────┼──────────┤
│ 一 │ＡＮＺ銀行              │0000000000│
│    │                        │○三八三二八號      │
├──┼────────────┼──────────┤
│ 二 │Ａｌｔｉｔｕｄｅ銀行    │0000000000│
│    │                        │○七七○六一號      │
├──┼────────────┼──────────┤
│ 三 │Ｗｅｓｔｐａｃ銀行      │0000000000│
│    │                        │九八六一○八號      │
├──┼────────────┼──────────┤
│ 四 │ＮＥＤＢＡＮＫ銀行      │0000000000│
│    │                        │二二三一○三號      │
├──┼────────────┼──────────┤
│ 五 │ＣＨＡＳＥ銀行          │0000000000│
│    │                        │六八八一○一號      │
└──┴────────────┴──────────┘


司法院資訊處製作；財團法人民間司法改革基金會備份。
